Inventaris van het archief van Th. A.J.A.M. van Emstede [levensjaren 1908-1965] en (aanverwanten), (1796) 1854-1965 (1983)
Nationaal Archief, Den Haag
Collectie Th. A.J.A.M. van Emstede
Emstede, van
1796-1983
merendeel 1854-1965
C27034
3.50 meter; 109 inventarisnummers.
Normale geschreven, getypte en gedrukte documenten, geen bijzondere handschriften. Enkele foto's en tekeningen.
Nationaal Archief, Den Haag
Emstede, Th.A.J.A.M. van (1980-1965)
Emstede-Wiel, C.W.M. van
Emstede, Th.P.J.M. van
Emstede-Beusen, M.F.G.E. van
Kessler, P.J.Th
Emstede, Th.J.C. van
Het archief bevat voornamelijk stukken over de belangen van personeel van bedrijven in Nederlands-Indië Japanse krijgsgevangenschap, de opbouw van de deelstaat Oost-Indonesië na 1946 en de zorg voor gerepatrieerden uit Indonesië.
Archiefvorming
Geschiedenis van de archiefvormer
Th.A.J.A.M. van Emstede werd 27 maart 1908 geboren te Roermond als vierde kind van Th.P.J.M. van Emstede en M.F.G.E. Beusen. Hij ontving zijn opleiding aan de Broeder- en Fraterschool te Venlo en Zwolle (1915-1921), het klein seminarie der Redemptoristen (gymnasium) te Roermond en Vaals (1921-1924) en de middelbare landbouwschool te Roermond (1925-1927). In 1930 werd hij uitgezonden naar Nederlands-Indië als assistent bij de Cultuurmaatschappij Bandjarnegara. Hij trad in 1931 in dienst van het departement van Economische Zaken en klom op tot Hoofd van het Verkoop bureau van het Boswezen te Bandung. Tijdens verlof naar Nederland trouwde hij op 2 oktober 1937 met C.W.M. Wiel. Tijdens de Japanse bezetting verbleef Van Emstede als krijgsgevangene in kampen op Java, Thailand en Japan. Na de bevrijding trad hij in dienst van het gouvernement te Makassar, waar hij tevens actief was in verschillende maatschappelijke en kerkelijke organisaties. Hij nam in 1946 deel aan de conferenties over de toekomstige ontwikkeling van Indonesië te Malino, Den Pasar en Pangkal Pinang en werd benoemd tot lid van het voorlopige parlement van de deelstaat Oost-Indonesië. Na de souvereiniteitsoverdracht keerde hij terug naar Nederland,waar hij enkele jaren werkte als directeur van de katholieke stichting tot bevordering van het welzijn van zieken “De Zonnebloem”. Vervolgens was hij bestuurslid van de KNAF (federatie van Katholieke Nederlandse Ambtelijke en Particuliere werknemers in Indonesië (KNAF), afdeling Nederland. Hij overleed in 1965.
Geschiedenis van het archiefbeheer
Het archief is na het overlijden van Th.A.J.A.M. van Emstede in het bezit gekomen van zijn zoon Th.J.C. van Emstede. Deze heeft het archief vervolgens in beheer ondergebracht bij het Gemeentearchief Tilburg.
In 1999 werd het archief aangeboden aan het Algemeen Rijksarchief, en vervolgens in 2001 formeel geschonken
Nationaal Archief, Verwervingsdossiers 2001, nr. 142.
.
De verwerving van het archief
Het archief is door schenking verworven.
Inhoud en structuur van het archief
2.21
Inhoud
Het archief bevat voornamelijk stukken van Th.A..J.A.M. van Emstede over zijn bemoeienis met de belangen van personeel van particuliere bedrijven in Nederlands-Indië tijdens de dertiger jaren, over zijn verblijf in Japanse krijgsgevangenschap gedurende de Tweede Wereldoorlog en over zijn inzet voor de opbouw van de deelstaat Oost-Indonesië na 1946 en de zorg voor gerepatrieerden en voormalige ambtenaren uit Indonesië. Daarnaast bevat het archief stukken van zijn vader, Th.P.J.M. van Emstede als medewerker van diens oom van moederskant, P.J.Th. Kessler, industrieel in Luik en eigenaar van een ijzergieterij te Gijon (Spanje) en als directeur van een aantal regionale kranten in Nederland. De zakelijke stukken van de archiefvormers zijn sterk vermengd met persoonlijke correspondentie met familie en relaties. Uit de stukken spreekt een grote religieuze, maatschappelijke en politieke betrokkenheid bij het katholicisme.
Selectie en vernietiging
Vóór de overdracht is op basis van nader onderzoek bepaald welke categorieën stukken voor blijvende bewaring bij het Algemeen Rijksarchief in aanmerking kwamen.
Aanwijzingen voor de gebruiker
Openbaarheidsbeperkingen
Volledig openbaar.
Materiële beperkingen
Aanvraaginstructie
Openbare archiefstukken kunnen online worden aangevraagd en gereserveerd. U kunt dit ook via de terminals in de studiezaal van het Nationaal Archief doen. Om te kunnen reserveren dient u de volgende stappen te volgen:
U maakt een profiel aan op www.gahetna.nl, en logt vervolgens in
Via de archiefinventaris (alleen de beschrijvingen met rode nummers) selecteert u het gewenste archiefstuk door op de knop 'Reserveren' te klikken
In het volgende scherm geeft u aan op welke dag u het archiefstuk wilt inzien
Indien u zich bevindt in de studiezaal en een tafelnummer heeft ontvangen kunt u dit nummer vermelden. Als u geen tafelnummer heeft kunt u tafelnummer 777 laten staan
Vervolgens bevestigt u uw reservering door deze te versturen.
Verwant materiaal
Beschikbaarheid van kopieën
Beschrijving van de series en archiefbestanddelen
- Theophile Aloyysius Joseph Anton Marie van Emstede en echtgenote Catharina Wilhelmina Marie Wiel, A.
  - Persoonlijk leven, A.1.
    - Toeristenkaart met foto van C.W.M. Wiel en een menukaart ter gelegenheid van haar huwelijk met Th.A.J.A.M. van Emstede, met een foto van het echtpaar., 1936; 1; 2 stukken
    - Correspondentie tussen C.W.M. van Emstede- Wiel en haar moeder Anna Francisca Wiel-Elissen, met een enkele brief van Th.A.J.A.M. van Emstede, 1938-1940, 1945, 1946; 2; 1 pak
    - Bij C.W.M. van Emstede-Wiel via de “Service pour de secours pour les prisonniers” van het Japanse Rode Kruis te Tokyo ingekomen reactie van haar moeder op haar bericht over de geboorte van een gezonde zoon, origineel en afschrift., 1942 juli; 3; 2 stukken
      Stempel van het Japanse Rode Kruis is gedateerd 1944 maart 2.
    - Brieven door Th.A.J.A.M. en C.W.M. van Emstede-Wiel aan elkaar geschreven vanuit internering tijdens de oorlogsjaren., 1942 juni -oktober, 1945 september –december; 4; 1 pak
    - Potloodtekening gemaakt door W. Homans in het “Kale Koppen Kamp” (KKK) te Tjimahi (Java) voorstellende Th. A.J.A.M. van Emstede die in een schriftje schrijft., 1942; 5; 1 stuk
      Niet raadpleegbaar
    - Schriftje met namen, handtekeningen en bijzonderheden van mede krijgsgevangenen in het “Kale Koppen Kamp” (KKK) te Tjimahi (Java)., 1945; 6; 1 katern
      Met tekening aan de voorzijde.
      Niet raadpleegbaar.
    - Chronologisch overzicht van mijn 4-jarige Odyssee in de Pacific-oorlog, chronologische lijst 1941 december 8 – 1946 2 april in een uitgebreide en een beknopte versie., 7; 1 omslag
    - Kroniek krijgsgevangenschap Java-Thailand-Japan, chronologische lijst, 1941 december 8 - 1945 2 oktober, getypt., na 1945; 8; 1 omslag
    - Kroniek Krijgsgevangenschap Java-Thailand, schriftje met potloodaantekeningen gemaakt tijdens de krijgsgevangenschap., 1941 december 8 - 1945 oktober 2; 9; 1 katerntje
    - Kroniek Krijgsgevangenschap Java-Thailand, schriftje met potloodaantekeningen gemaakt tijdens de krijgsgevangenschap, fotokopie., 1941 december 8 - 1945 oktober 2; 10; 1 katerntje
    - Ingekomen en minuten van uitgaande brieven van Th.A.J.A.M. van Emstede en echtgenote van en aan familieleden., 1946-1950; 11-14; 1 pak en 3 omslagen
      Met een enkele brief aan elkaar gericht.
      - 1946-1947, 11; 1 pak
      - 1948, 12
      - 1949, 13
      - 1950, 14
    - Bewijs van lidmaatschap van Van Emstede van de Vliegclub Oost-Indonesië te Makassar, met pasfoto., Z.j.; 15; 1 stuk
  - Openbaar leven, A.2.
    - Voorzitter van het Hoofdbestuur van de Vereniging van Hoger en Middelbaar Personeel in Particulier Verband bij het Djatibedrijf, A.2.1.
      - Stukken betreffende zijn bemoeienis met salariëring, rangorde en pensioenaanspraken van (voormalig) personeel, met ledenlijst, reglement, ranglijst en stukken betreffende salariskorting en pensioeninkoop., 1933-1942, 1946-1949; 16; 1 pak
      - Bestuursmededelingen nummers 1-38., 1933-1937; 17; 1 omslag
        Nummers 2-25, 29, 34-36 ontbreken.
      - Verenigingsorgaan “Djati”., 1934-1936; 18; 1 omslag
        Niet compleet.
    - Handelsvertegenwoordiger van het Boswezen te Makassar, A.2.2.
      - Tekst van het besluit van de Nederlands-Indische Regering 26 juli 1945 ten aanzien van het ten gehore brengen van het Indonesische volkslied Indonesia Raja bij officiële gelegenheden, gestencild., Z.j.; 19; 1 stuk
      - Rapport van de Parlementaire Commissie Nederlands-Indië, onder voorzitterschap van M.J.M. van Poll uitgezonden naar Nederlands-Indië, ter onderzoeking van de verhoudingen tussen verschillende bevolkingsgroepen tijdens en na de Japanse bezetting, de positie van de geallieerde bezettingsmacht en de internationale verhoudingen, gedrukt., 1946 mei 1; 20; 1 katern
      - Stukken betreffende de conferentie 16-25 juli 1946 gehouden in het bergplaatsje Malino (Zuid-Celebes) onder voorzitterschap van gg. dr. H.J. van Mook over de instelling van deelstaten, grotendeels gestencild., 1946 juli; 21; 1 pak
      - Uitgave van de Regeringsvoorlichtingsdienst, Indonesië’s Toekomst, Overzicht der Plannen van de Nederlandsche Regeering /Indonesia di Kemoedian Hari, /Ichtisar Rentjana-rentjana Perintah Belanda,gedrukt., 1946 juli; 22; 1 deel
        In 2-voud, resp. Nederlands-Indonesisch en omgekeerd.
    - Oprichter en bestuurslid van de Nederlands-Indische Bond van Ex-krijggevangenen en Geïnterneerden (NIBEG), A.2.3.
      - Stukken betreffende deelname als vertegenwoordiger van de NIBG aan de conferentie te Pangkal Pinang (Riouw Archipel) 1-12 oktober 1946 over de rechtspositie van minderheden na de souvereiniteitsoverdracht., 1946 september-oktober; 23; 1 pak
        Van Emstede trad op als pleitbezorger voor de Nederlandse geïnterneerden in Republikeins gebied.
    - Lid en voorzitter van de Indonesische Katholieke Volkspartij (IKVP), afdeling Oost-Indonesië, A.2.4.
      - Stukken betreffende afvaardiging als vertegenwoordiger van de IKVP naar de conferentie te Den Pasar (Bali) 7-24 december 1946 over de oprichting van de deelstaat Oost-Indonesië., 1946 december; 24; 1 omslag
      - Naamlijst, practische richtlijnen voor deelnemers en vergaderstukken van de conferentie te Den Pasar, gestencild., 1946 december; 25; 1 pak
      - Krantenknipsels en documentatie betreffende elkaar opvolgende bisschoppen van Makassar, Mgr. G. Martens en mgr. N.M. Schneider, en een statistisch overzichtje van de parochianen van het Apostolisch Vicariaat aldaar., 1947-1949; 26; 1 omslag
      - Stukken betreffende de IKVP als partij voor europeanen in Indonesië en de Partai Katholik Rakyat Indonesia (PKRI) voor Indonesiërs., 1947-1949; 27; 1 omslag
      - Stukken betreffende het voorstel tot instelling van een Hoge Raad voor Godsdienstzaken en over de positie van het IKVP in het voorlopige parlement van Oost-Indonesië., 1947-1949; 28; 1 omslag
        Bevat brief van en cartoon over dr. C.P.M. Romme.
      - Stukken betreffende rechtsherstel van het bijzonder onderwijs in Oost-Indonesië., 1948-1949; 29; 1 omslag
    - Lid van de (voorlopige) Zuid-Celebes Raad, A.2.5.
      - Stukken betreffende het lidmaatschap (1947 maart -1949 mei) van de (voorlopige) Zuid-Celebes Raad, grotendeels gestencild., 1947-1949; 30; 1 omslag
        Van Emstede vertegenwoordigde in de Raad de IKVP.
    - Lid van het voorlopige parlement van Oost-Indonesië, A.2.6.
      - Ingekomen en minuten van uitgaande brieven betreffende verzoeken van F. Scheepens, directeur van de NV Indonesische Handelmaatschappij i.o (INHAMIJ) te ‘s-Hertogenbosch om te bemiddelen bij het verkrijgen van samenwerking met de Oost-Indonesische Import Vereniging “ Gaboengan Import Indonesia” te Makassar., 1947 juli 26 – 1949 augustus 8; 31; 1 pak
      - Bewijs van toegang tot de verenigde vergadering van de Staten-Generaal in Den Haag op de derde dinsdag in september., 1947; 32; 1 stuk.
      - Nota’s over van taak, werkwijze en verrichtingen in 1947van het voorlopig vertegenwoordigend lichaam van Oost-Indonesië, opgesteld door het secretariaat, gestencild., 1948; 33; 1 pak
        Met visitekaartje van Van Emstede.
      - Ontwerp-teksten voor de Nederlands-Indonesische Unie besproken tijdens de Ronde Tafel Conferentie, gestencild, 1949; 34; 1 pak
    - Voorzitter van de afdeling Makassar van de Centrale van Nederlands Personeel in Overheidsdienst, A.2.7.
      - Stukken betreffende besprekingen over de rechtspositie van Nederlandse ambtenaren in Indonesië., 1948-1950; 35; 1 omslag
    - Directeur van katholieke nationale stichting tot bevordering van het welzijn der zieken, Stichting De Zonnebloem 1951-1956, A.2.8.
      - Voordrachten over het werk van stichting De Zonnebloem, met name voor het programma Radioziekenomroep “De Zonnebloem”, van de Katholieke Radio Omroep (KRO)., 1951-1956; 36; 1 pak
      - Stukken betreffende aanvang en afloop van het dienstverband en het bijwonen van reunies van Stichting De Zonnebloem)., 1950-1962; 37; 1 pak
    - Bestuurslid van de federatie van Katholieke Nederlandse Ambtelijke en Particuliere werknemers in Indonesië (KNAF) als hoofd van de afdeling Maatschappelijk Werk van het Centraal Comité voor Kerkelijk en Particulier Initiatief voor sociale zorg ten behoeve van gerepatrieerden (CCKP), A.2.9.
      - Statuten, huishoudelijk Reglement en ledenlijst van de vereniging., 1955; 38; 1 omslag
      - Ingekomen en minuten van uitgaande stukken als bestuurslid., 1951-1957; 39; 1 pak
      - Correspondentie en vergaderstukken KNAF., 1956-1965 februari; 40; 1 pak
      - Publicaties betreffende de rechtspositie en pensioenen van ambtenaren., 1952, 1955-1956; 41; 3 stukken
        Het betreft: Verzameling van regelingen met betrekking tot de rechstpositie van Indonesische overheidsdienaren, wachtgelders, gepensioneerden en hun nagelaten betrekkingen (Uitgegeven door KNAF mei 1952); De wonderlijke lotgevallen van de Indische ambtenarenpensioenen, door mr. J.B. Akkerman (overdruk uit Rechstgeleerd Magazijn Themis December 1955); De komende ouderdomsverzekering. Schema voor de 3e inleiding behorende bij het vormingsprogramma 1955-1956 (uitgave Nederlandse Katholieke Arbeidersbeweging)
    - Lid van de Sub-commissie van Advies voor Gerepatrieerden en plaatsvervangend lid van de Raad voor Revalidatie, A.2.10.
      - Stukken betreffende de benoeming tot lid van de Sub-commissie van Advies voor Gerepatrieerden en tot plaatsvervangend lid van de Raad voor Revalidatie., 1955-1956; 42; 1 omslag
    - Lid van de financiële commissie van de Stichting Hulp aan onze Mensen in Indonesië, A.2.11.
      - Stukken betreffende bestuursvergaderingen van de financiële commissie van de Stichting Hulp aan onze Mensen in Indonesië., 1955; 43; 1 omslag
    - Overige werkzaamheden, A.2.12.
      - Stukken betreffende zijn werkzaamheden als penningmeester van het comité tot beheer van het Monseigneur Schneider Fonds, bestuurslid van het Celebes Missie Steunfonds, medeoprichter van het Katholiek Cultureel Genootschap te Makassar en ondersteuner van de Jajasan Penolong Kesengsaraan Indonesia Timur (Stichting Steun aan Hulpbehoevenden Oost-Indonesië), opgericht door de vrouw van de president van de deelstaat, mevr. Soekawati-Vincent., 1948-1950; 44; 1 omslag
      - Stukken betreffende bijdragen aan de missie door leken en statistische gegevens over de missie in Indonesië met naamlijst van lekenmissonarissen per congregatie en standplaats., 1948, 1950; 45; 1 omslag
      - Conceptstatuten van de stichting Het Gezelschap van Medische Missie-zusters te Makassar en stukken m.b.t. de overdracht van de Sint Melania Kraamkliniek aan genoemde stichting, 1949; 46; 2 stukken
      - Stukken betreffende het RK ziekenhuis Stella Maris te Makassar., 1949-1950; 47; 1 omslag
      - Conceptstatuten van de Orde van de Ridders van St. Paul te Batavia opgericht tot betere beleving van het katholicisme, met aantekeningen en een bijlage., Z.j.; 48; 1 omslag
  - Documentatie, A.3.
    - Exemplaren van te Makassar uitgegeven Indonesische kranten, gedrukt, 1947-1948; 49; 1 omslag
      Het betreft: Makassaarsche Courant. Dagblad van Oost Indonesië 1947 November 17; EKONOMI Madjallah Mingguan Suara Pedagang 1948 juni 18; EKONOMI Mingguan Perekonomian Suara Ra’jat, 1948 juli 16, 23, 30; PEDOMAN Madjallah Mingguan Nasional 1948 september 4
    - Fotokopieën van berichten die in 1946-1947 verschenen in Indonesische kranten over het functioneren en optreden van Van Emstede in Oost-Indonesië., Z.j.; 50; 1 omslag
    - Foto’s van de aankomst en ontvangst van mgr. N.M. Schneider als bisschop van Makassar., 1949 juni; 51; 6 stukken
    - Foto’s van zittingen en toespraken in het parlement van Oost-Indonesië en bezoek van gg. Van Mook., (1947-1949); 52; 245 stukken
    - Foto’s van Van Emstede als parlementslid van Oost-Indonesië., (1947-1949); 53; 17 stukken
    - Foto’s van een feestelijke bijeenkomst (vijftig jarig jubileum?) met Anak Agung Gde Agung als middelpunt., Z.j.; 54; 3 stukken
    - Foto’s van de president van Oost-Indonesië, Soekwati. en zijn echtgenote en van het presidentieel paleis., Z.j.; 55; 10 stukken
      Één foto is gesigneerd door Soekwati
    - Prentbriefkaarten van het ministerie van Voorlichting te Makassar met afbeeling van de vorsten van Goa (Mangi-Mangi Karaeng Bontonompo), Bone (La Mappanjoeki), en Boetoeng (Laode Hamid) te Makassar, een begrafenisstoet van de Toradja en van de haven van Makassar., 1947; 56; 4 stukken
    - Foto van Van Emstede en echtgenote met dochter Annemieke en zoon Theo, in 2-voud., Z.j.; 57; 2 stukken.
    - Negatieven van in de collectie aangetroffen foto’s., [2000/2001]; 58; 1 omslag
- Familie Van Emstede, B.
  - Theodore Pius Josef Marie van Emstede en echtgenote Maria Francisca Geertruida Emerentia Beusen, B.1.
    - Persoonlijk leven, B.1.1.
      - Testament van zijn broer Joseph Dominique Antoine Augustin van Emstede, overleden 6 februari 1906, met verklaringen betreffende het erfrecht van A.J. van Emstede en Jules Theodore Louis Kessler., 1911,1923; 59; 1 omslag
      - Notities van retraites., 1914,1917,1920, 1921 en z.d.; 60; 1 omslag (vijf schriftjes)
      - Opsomming van de uitzet van de kinderen Celine (1924), Theophile (1930), Marietje (september 1937), met notities over het dagelijks leven in het laatste oorlogsjaar., 1944 november -1945 januari; 61; 1 omslag (2 schriftjes)
      - Stukken betreffende informatie van het Internationale Rode Kruis over het verblijf van zoon Th.A.J.A.M. van Emstede in Japanse krijgsgevangenschap., 1944-1945; 62; 1 omslag
      - Ingekomen brieven van zoon Jules Johannes Andreas., Z.j.; 63; 1 omslag
      - Brieven gericht aan de kinderen en onbekenden, met enkele losse fragmenten., Z.j.; 64; 1 omslag
    - Industrieel en vice-consul te Gijon (Spanje, B.1.2.
      - Correspondentie van Th.P.J.M. van Emstede, als vertegenwoordiger van de zakelijke belangen van zijn oom, (Paul) Jules Theodore Louis Kessler, en als industrieel en vice-consul van Nederland te Gijon (Spanje)., 1901-1902; 65-66; 2 omslagen
        Voornamelijk brieven gewisseld met zijn verloofde, sedert 1902 echtgenote, M.F.G.E. Beusen.
        - 1901, 65
        - 1902, 66
      - Minuten van uitgaande brieven van zakelijke aard., 1901-1910; 67-68; 2 delen
        - 1901-1907 maart, 67
        - 1907juni-1910, 68
      - Brieven ingekomen bij Th.P.J.M. van Emstede en zijn echtgenote van zakenrelaties en familieleden, met een enkele brief gericht aan Jules Theodore Louis Kessler, voorganger van Van Emstede als consul te Gijon, en aan diens weduwe., 1903-1908; 69-71; 3 pakken
        - 1903-1904, 69
          Bevat een foto van het echtpaar (in rood omslag)
        - 1905-1906, 70
        - 1907-1908, 71
    - Directeur van de Nieuwe Venlose Courant, De Twentsche Courant en het Overijsselsch Dagblad, directeur van de Kerkelijke Credietbank te Boxmeer, B.1.3.
      - Ingekomen en minuten van uitgaande brieven., 1909-1947; 72-92; 30 pakken
        Zakelijke correspondentie is vermengd met persoonlijke briefwisseling, bijvoorbeeld met zoon Th.A.J.A.M. van Emstede in 1929-1931
        - 1909-1914, 72
        - 1915-1917, 73
        - 1918-1919, 74
        - 1919-1922, 75
        - 1923, 76
        - 1924-1925, 77
        - 1926-1927, 78
        - 1928, 79
        - 1929-1931, 80
        - 1932-1933, 81
        - 1934-1936, 82
        - 1937, 83
        - 1938, 84
        - 1939, 85
        - 1940, 86
        - 1941, 87
        - 1942, 88
        - 1943-1944, 89
        - 1945, 90
        - 1946, 91
        - 1947, 92
          Bevat bericht van zijn overlijden en condoleances.
    - Teksten van voordrachten en artikelen, B.1.4.
      - Drie artikelen met de titel “Spaanse brieven”, gedrukt., 1900 (mei-november); 93; 1 omslag
      - Lezing over Spaanse zeden en gebruiken, waaronder stierenvechten, voor een bijeenkomst van “Geloof en Wetenschap”, met een uitnodiging voor het bijwonen van de bijeenkomst., 1909; 94; 1 omslag
      - Lezing over werkstakingen en arbeidsduur voor de ‘debatingclub’ “Thomas van Aquino., 1910; 95; 1 omslag
      - Lezing over religieuze, sociale en politieke toestanden in Spanje voor het plaatselijk Comité van de Katholieke Sociale Actie te Maastricht., 1910 november 7; 96; 1 omslag
        Met een affiche ter uitnodiging voor het bijwonen van de bijeenkomst
      - Artikel over politieke partijen in Spanje., z.d.; 97; 1 omslag
      - Lezing over het katholicisme als de ziel van Spanje., z.d.; 98; 1 omslag
      - Lezing over de Bijzondere Raad voor de Vincentiusverenigingen., z.d.; 99; 1 omslag
      - Artikel over de geschiedenis van de krant in Nederland in de 17de en 18de eeuw., z.d.; 100; 1 omslag
- Familie Kessler, C.
  - Julien Bartholomé Louis Kessler, C.1.
    - Stukken betreffende de militaire loopbaan van Julien Bartholomé Louis Kessler, laatstelijk in de rang van majoor 1785-1839., 1796-1801, 1820-1852; 101; 1 omslag
      J.B.L. Kessler was de grootvader van moederskant van Th.P.J.M. van Emstede.
    - Uittreksel van de akte van zijn in 1821 te Luik gesloten huwelijk, met als bijlagen o.a. een lijstje met geboortedata van zijn kinderen., 1838; 102; 4 stukken
  - Paul Jules Theodore Louis Kessler, C.2.
    - Stukken betreffende de persoon, familie en aanverwanten van Jules Theodor Louis Kessler, fabricant te Luik, directeur van de ijzergieterij te Gijon (Spanje) en vice-consul van Nederland en Denemarken in Gijon., 1854-1901; 103-106; 4 omslagen
      P.J.Th.L. Kessler was een broer van de moeder van Th.P.J.M. van Emstede
      - 1854-1870, 103
      - 1871-1894, 104
      - 1895-1897, 105
      - 1898-1901, 106
    - Stukken betreffende de verdeling van de nalatenschap van Paul Jules Theodore Louis Kessler (1824-1854) en zijn echtgenote Josephine Rosellen., 1911 en z.d.; 107; 1 omslag
- Theodore Johannes Cornelis van Emstede, D.
  - Fotokopie van een genealogie Van Emstede vanaf 1726 met aantekeningen uit het volkstellings- en bevolkingsregister van Tilburg 1810-1920, opgesteld en verzameld door Th.J.C. van Emstede te Breda, met losse aantekeningen., 1983; 108; 1 omslag
    Th.J.C. van Emstede is het derde kind van Th.A.J.A.M. van Emstede.